【裁判字號】    97,易,628
【裁判日期】    980519
【裁判案由】    竊盜等
【裁判全文】
臺灣宜蘭地方法院刑事判決               97年度易字第628號
公  訴  人  臺灣宜蘭地方法院檢察署檢察官
被      告  甲○○
上列被告因竊盜等案件，經檢察官提起公訴（97年度偵字第3641
號），本院判決如下：
    主  文
甲○○犯竊盜未遂罪，處拘役伍拾日，如易科罰金，以新台幣壹
仟元折算壹日。又犯恐嚇危害安全罪，處拘役伍拾日，如易科罰
金，以新台幣壹仟元折算壹日。應執行拘役捌拾日，如易科罰金
，以新台幣壹仟元折算壹日。
    犯罪事實
一、甲○○意圖為自己不法之所有，於民國97年8月5日凌晨2時
    許，駕駛車號DC-0380號自用小客車，在宜蘭縣礁溪鄉○○
    村○○路52號旁之丙○○所有之建築工地，於正欲徒手搬運
    上開建築工地上堆置之鋼筋而著手於竊盜行為時，為即時發
    現之丙○○偕同丁○○前來阻止而不遂。嗣丙○○另電話通
    知上述白鵝村村長乙○○前來協助處理，乙○○到場後，表
    示要報警之意，甲○○旋即上車並迴車駛離現場，約2至3分
    鐘後，甲○○再駕駛上開汽車返回，並對丙○○、丁○○、
    乙○○以言語稱「如果報警我就砰砰」（開槍之意）等加害
    生命、身體之事，對丙○○、丁○○、乙○○為恐嚇，使游
    姓3人心生畏懼致生危害於安全。
二、案經宜蘭縣政府警察局礁溪分局報告臺灣宜蘭地方法院檢察
    署檢察官偵查起訴。
    理  由
一、按被告以外之人於審判外之言詞或書面陳述，除法律有規定
    者外，不得作為證據；被告以外之人於審判外之陳述，雖不
    符前四條之規定，而經當事人於審判程序同意作為證據，法
    院審酌該言詞陳述或書面陳述作成時之情況，認為適當者，
    亦得為證據；當事人、代理人或辯護人於法院調查證據時，
    知有第159條第1項不得為證據之情形，而未於言詞辯論終結
    前聲明異議者，視為有前項之同意，刑事訴訟法第159條第1
    項、第159條之5第1項、第2項分別定有明文。被告、檢察官
    於本院審理時對於下列所述之證據資料，均同意作為證據，
    本院審酌該等證據資料作成時之狀況，並無不宜作為證據之
    情事，依刑事訴訟法第159條之5規定，自得作為證據。
二、訊據被告固不否認有於上述時地，在上開建築工地，遇丙○○、丁○○、乙○○指為竊嫌等語，然矢口否認有何公訴人
    所指之犯行，辯稱：當日伊只是欲至建築工地前之小河釣魚
    而已，並無竊盜之意；且當時丙○○等3人在場攔住伊去路
    之際，伊因害怕隨即開車離去現場，並無為恐嚇行為云云。
    惟查：
（一）被告於上述時地正欲徒手搬運建築工地之鋼筋至其所駕駛
      之自小客車上時，遭丙○○發現於以喝止並質問身處建築
      工地之目的為何等語一節，業據證人丙○○於警詢、檢察
      官偵查時供述甚詳。核與證人丁○○於檢察官偵查時證稱
      ，係因丙○○告知有人偷竊工地鋼筋，而與丙○○一同至
      上述工地查看，而發現被告，經丙○○對之質問在作何事
      等語相符。是證人2人上開所言，大致相符，且證人丙○○、丁○○與被告毫無素怨，實無需任意誣指之理，是證
      人丙○○、丁○○上開所言，均屬真實可採。至於被告雖
      辯稱為至前方小河釣魚云云，然以當時正值深夜，被告駕
      車駛入他人建築工地，實與釣魚消遣相去甚遠，更無需欲
      至野地釣魚時，有將車輛停放於他人之建築工地內之必要
      ，是被告此部分所辯顯非可採。
（二）另被告於乙○○到場後告知欲報警，被告隨即上車駛離，
      約2至3分鐘後，被告復駕車返回現場對丙○○、丁○○、
      乙○○稱「如果報警我就砰砰」等語一節，亦經證人丙○○、丁○○、乙○○分於警詢、檢察官偵查時供述屬實，
      且互核大致相符，被告與證人間並無怨隙，證人實無攀誣
      之理。而被告空言否認，並無足取。是上述犯行明確，自
      應依法論科。
三、核被告所為係犯刑法第320條第1項、第3項之竊盜未遂罪、
    同法第305條之恐嚇危害安全罪。又公訴人雖認被告涉犯刑
    法第320條第1項之竊盜既遂罪嫌。然查，證人丁○○、乙○○於檢察官偵查時均表明並未目睹被告搬運鋼筋至上述自小
    客車上之舉動；而證人丙○○則於97年8月29日警詢時供稱
    ：「我於當日凌晨2時30 分許在住家2樓陽台，發現住家前
    建築工地有一部自小客車駛入工地，於是我下樓查看，發現
    竊嫌正在搬運我工地之鋼筋放置於他開來之自小客車後乘客
    座上，我當場有喝止該竊嫌之行為…」等語，是顯見被告並
    未將建築工地內之鋼筋置於其實力支配之下。再者雖證人丙○○、丁○○於檢察官偵查時證稱，被告所駕駛之上開自小
    客車後坐踏板有一堆鐵條等語，然上開鐵條並未扣案，並無
    證據足證是否為證人丙○○所失竊之物；甚且，證人丙○○
    於檢察官偵查時證稱於上述工地面對被告時有質問被告「你
    凌晨2時來此作什麼」，顯見被告當時若已竊盜既遂，當屬
    「人贓俱獲」，證人丙○○及事後到場之乙○○何需質問被
    告到工地之意圖，是以證人丙○○、乙○○與被告間之對話
    內容判斷，被告應未達竊盜既遂之程度，是公訴人認被告已
    屬竊盜既遂，即有誤會。而被告已著手於竊盜行為之實施而
    不遂，為未遂犯，應依刑法第25條第2項減輕其刑。又被告
    對丙○○、丁○○、乙○○等3人同時以言語對其恐嚇，係
    想像競合犯，應從一重處斷。爰審酌被告犯罪之動機、目的
    、手段、已著手犯罪行為之實施但仍屬未遂階段、未使被害
    人造成重大損失、惟以恐嚇語氣恫嚇被害人，造成被害人心
    生畏懼、犯罪後仍否認犯行之犯後態度等一切情狀，各量處
    如主文所示之刑，並均諭知易科罰金之折算標準，並定應執
    行之刑及諭知易科罰金之折算標準。
據上論斷，應依刑事訴訟法第299條第1項前段、刑法第320條第1
項、第3項、第305條、第41條第1項前段、第51條第6款、第55條
、第25條第2項，刑法施行法第1條之1，判決如主文。
本案經檢察官劉憲英到庭執行職務
中    華    民    國    98    年    5     月    19    日
                  刑事第四庭法  官  蔡仁昭
以上正本證明與原本無異。
如不服本判決應於收受送達後十日內向本院提出上訴書狀，並應
敘述具體理由；其未敘述上述理由者，應於上訴期間屆滿後二十
日內向本院補提理由書 (均須按他造當事人之人數附繕本)「切
勿逕送上級法院」。
                            書記官  陳建宇
中    華    民    國    98    年    5     月    19    日
附錄本案論罪科刑法條：
中華民國刑法第320條
意圖為自己或第三人不法之所有，而竊取他人之動產者，為竊盜
罪，處5年以下有期徒刑、拘役或5百元以下罰金。
意圖為自己或第三人不法之利益，而竊佔他人之不動產者，依前
項之規定處斷。
前二項之未遂犯罰之。
中華民國刑法第305條
（恐嚇危害安全罪）
以加害生命、身體、自由、名譽、財產之事，恐嚇他人致生危害
於安全者，處2年以下有期徒刑、拘役或3百元以下罰金。


司法院資訊處製作；財團法人民間司法改革基金會備份。
